# 求助陈老师，关于合并报表年初数调整

提问人：junhejun 时间：2014-03-20 21:29:59
具体是这样的，A公司持有B公司90%股权、持有C公司65%股权，C公司持有D公司90%股权， 2013 年 6 月，A公司以持有B公司8%股权与C公司持有D公司51%股权进行置换，股权置换后，A公司持有D公司51%的股权，D公司从A公司的孙公司变成子公司，但股权置换后，A公司还是把D公司委托给C公司代管，，因此， 2013 年，D公司还是作为A公司的孙公司通过C公司合并到A公司的合并报表， 2014 年起，D公司才作为A公司的子公司直接合并到A公司的合并报表，这种情况下， 2014 年A公司的合并报表年初数要怎么调整呢？C公司的合并报表年初数是不是不用调整？麻烦陈老师、各位高手给一个调整思路吧，刚毕业的菜鸟好崩溃{uch9}

回答人：chenyiwei
1 、对A而言，该重组不改变其所控制的经济资源，因此年初数不作调整，与上年合并报表的年末数一致。 2 、C公司的合并报表的年初数不作调整。

提问人：junhejun 时间：2014-03-24 09:48:47
谢谢老师的指导，但我还有一点疑问，《企业会计准则第 33 号--合并财务报表》里说：因同一控制下企业合并增加的子公司，编制合并资产负债表时，应当调整合并资产负债表的期初数。那么，这里 2014 年D公司增加到A公司的合并范围这种情况算是“同一控制下企业合并增加的子公司”这种情况吗？如果算的话，不是要调整吗？

回答人：chenyiwei
不管级次如何，D在交易前后都是在A的控制范围内的，因此A对其最终控制权并未改变，所以该交易对A而言不是企业合并。